臺灣桃園地方法院宣示判決筆錄　　　 100年度審訴字第1439號
公　訴　人　臺灣桃園地方法院檢察署檢察官
被　　　告　吳英圳
指定辯護人　本院公設辯護人陳瑞明
上列被告因違反毒品危害防制條例案件，於中華民國100 年12月
15日下午5 時許，在本院第十法庭宣示判決，出席職員如下：
　　　　　法　官　黃翊哲
　　　　　書記官　洪明媚
　　　　　通　譯
法官起立朗讀判決主文、犯罪事實要旨、處罰條文，及告以上訴
限制、期間並提出上訴狀之法院，且諭知記載其內容：
一、主  文：
    吳英圳施用第一級毒品，累犯，處有期徒刑捌月；扣案海洛
    因壹包含袋（驗餘淨重零點零捌公克）沒收銷燬之，扣案注
    射針筒壹支沒收之。又施用第二級毒品，累犯，處有期徒刑
    肆月。又施用第一級毒品，累犯，處有期徒刑捌月；扣案海
    洛因伍包含袋（驗餘毛重共玖點柒柒伍公克）均沒收銷燬
    之，扣案電子磅秤壹台、注射針筒壹支、削尖吸管壹支及分
    裝袋拾陸個均沒收之。又施用第二級毒品，累犯，處有期
    徒刑肆月，扣案甲基安非他命壹包含袋（驗餘毛重肆點陸肆
    零捌公克）沒收銷燬之，扣案電子磅秤壹台、削尖吸管壹支
    、安非他命吸食器壹組、玻璃球肆個及分裝袋拾陸個均沒
    收之。應執行有期徒刑壹年捌月；扣案海洛因壹包含袋（驗
    餘淨重零點零捌公克）、海洛因伍包含袋（驗餘毛重共玖點
    柒柒伍公克）及甲基安非他命壹包含袋（驗餘毛重肆點陸
    肆零捌公克）均沒收銷燬之，扣案注射針筒貳支、電子磅秤
    壹台、削尖吸管壹支、安非他命吸食器壹組、玻璃球肆個及
    分裝袋拾陸個均沒收之。
二、犯罪事實要旨：
    吳英圳前於民國97年間，因施用毒品案件，經本院以97年度
    毒聲字第84號裁定送觀察、勒戒後，因認有繼續施用毒品傾
    向，經本院以97年度毒聲字第245 號裁定令入戒治處所施以
    強制戒治，於97年11月17日執行完畢釋放出所，並經臺灣桃
    園地方法院檢察署檢察官以97年度戒毒偵字第456 號為不起
    訴處分確定。另於81年間，因違反肅清煙毒條例等案件，
    經臺灣高等法院以82年度上訴字第1302號判決分別判處有期
    徒刑11年、3 年2 月，應執行有期徒刑14年確定；又於81
    年間，因違反國家總動員法及傷害案件，經本院以81年度訴
    字第312 號判決分別判處有期徒刑8 月、2 月，上訴後，經
    臺灣高等法院以81年度上訴字第3950號判決就違反國家總動
    員法部分撤銷改判處有期徒刑8 月，並定應執行有期徒刑 9
    月確定。上開4 罪，嗣經臺灣高等法院以82年度聲字第 847
    號裁定合併定應執行有期徒刑13年確定，於88年3 月18日因
    縮短刑期假釋出監，嗣經撤銷假釋，尚餘殘刑有期徒刑5 年
    10月23日。又於88年間，因竊盜案件，經本院以89年度易
    字第1655號判決判處有期徒刑4 月確定；又於88年間，因
    施用毒品案件，經本院以90年度訴字第271 號判決判處有期
    徒刑10月確定；又於89年間，因侵占案件，經本院以89年
    度桃簡字第1539號判決判處罰金銀元2,000 元確定。上開
    、之罪刑，嗣經本院以96年度聲減字第872 號裁定各減為
    有期徒刑5 月、罰金銀元1,000 元（經折算易服勞役3 日）
    確定，並與前揭之罪刑及、之所餘殘刑有期徒刑5 年
    10 月23 日接續執行，有期徒刑部分於96年7 月15日執行完
    畢（於本案構成累犯，易服勞役期間為96年7 月16日至96年
    7 月18日）。詎仍不知悔改，又分別為下列施用毒品犯行：
  (一)基於施用第一級毒品之犯意，於100 年2 月9 日上午7 時許
    ，在桃園縣平鎮市○○路188 巷17弄3 號1 樓住處內，以針
    筒注射方式施用第一級毒品海洛因1 次；另基於施用第二級
    毒品之犯意，於100 年2 月9 日晚間8 時許為警採尿回溯96
    小時內某時，在臺灣地區某不詳地點，以吸食器燒烤方式施
    用第二級毒品甲基安非他命1 次。嗣於100 年2 月9 日晚間
    8 時許，為警在上開住處查獲，並扣得第一級毒品海洛因 1
    包含袋（驗餘淨重0.08公克）及注射針筒1 支。經其同意為
    警採集尿液送驗後，結果確呈鴉片類及安非他命類陽性反應
    ，始查悉上情。
  (二)基於施用第一級毒品之犯意，於100 年3 月15日中午12時許
    ，在桃園縣平鎮市○○路188 巷27號2 樓之1 住處內，以針
    筒注射方式施用第一級毒品海洛因1 次；另基於施用第二級
    毒品之犯意，於100 年3 月15日中午12時40分許，在上開住
    處內，以吸食器燒烤方式施用第二級毒品甲基安非他命1 次
    。嗣為警於100 年3 月15日下午4 時45分許，在上開住處為
    警查獲，並扣得第一級毒品海洛因5 包含袋（驗餘毛重共9.
    7375公克）、第二級毒品甲基安非他命1 包含袋（驗餘毛重
    4.6408公克）、電子磅秤1 台、使用過注射針筒1 支、削尖
    吸管1 支、安非他命吸食器1 組、玻璃球4 個、分裝袋36個
    等物。經其同意為警採集尿液送驗後，結果確呈鴉片類及甲
    基安非他命陽性反應，始查悉上情。
三、處罰條文：
    毒品危害防制條例第10條第1 項、第2 項、第18條第1 項前
    段，刑法第11條、第47條第1 項、第38條第1 項第2 款、第
    51條第5 款。
四、協商判決除有刑事訴訟法第455 條之4 第1 項第1 款於本訊
    問程序終結前，被告撤銷協商合意或檢察官撤回協商聲請者
    ；第2 款被告協商之意思非出於自由意志者；第4 款被告所
    犯之罪非第455 條之2 第1 項所定得以協商判決者；第6 款
    被告有其他較重之裁判上一罪之犯罪事實者；第7 款法院認
    應諭知免刑或免訴、不受理者情形之一，及違反同條第2 項
    「法院應於協商合意範圍內為判決；法院為協商判決所科之
    刑，以宣告緩刑或2 年以下有期徒刑、拘役或罰金為限」之
    規定者外，不得上訴。
五、如有前項得上訴之情形者，得自收受判決送達後10日內，向
    本院提出上訴書狀，上訴於第二審法院。
中    華    民    國   100    年    12    月    15    日
                  刑事庭    法  官  黃翊哲
                            書記官  洪明媚
以上正本證明與原本無異。
                            書記官  洪明媚
中    華    民    國   100    年    12    月    15    日
附錄本案論罪科刑法條：
毒品危害防制條例第10條
施用第一級毒品者，處6 月以上5 年以下有期徒刑。
施用第二級毒品者，處3 年以下有期徒刑。